臺灣臺北地方法院民事簡易判決
                                    111年度店簡字第753號
原      告  林仁根  
訴訟代理人  沈明欣律師
被      告  廖俊龍  

訴訟代理人  蘇柏瑞律師
上列當事人間請求返還借款事件，本院於民國111年11月29日言
詞辯論終結，判決如下：
    主  文
被告應給付原告新臺幣470,000元，及自民國111年5月6日起至清
償日按週年利率百分之5計算之利息。
訴訟費用新臺幣5,070元由被告負擔。
本判決原告勝訴部分得假執行；但被告如以新臺幣470,000元為
原告預供擔保後，得免為假執行。
    事實及理由
一、按訴狀送達後，原告不得將原訴變更或追加他訴，但擴張或
    減縮應受判決事項之聲明者，不在此限，民事訴訟法第255
    條第1項第3款定有明文。查原告起訴時，原訴之聲明第1項
    請求：「被告應給付原告新臺幣（下同）470,000元，及自
    民國111年6月1日起至清償日止，按週年利率5%計算之利息
    」。嗣於111年9月27日本院審理中變更聲明為：「被告應給
    付原告470,000元，及自111年6月6日起至清償日止，按週年
    利率5%計算之利息」，核屬減縮應受判決事項之聲明，揆諸
    前揭說明，應予准許。
二、原告起訴主張：被告於103年10月以口頭向原告借款470,000
    元，伊並於103年10月22日匯款至被告之台北富邦銀行敦南
    分行000000000000帳號（下稱系爭帳號），詎被告取得借款
    後，迄今仍未清償，屢催還款均避不見面，迄今尚欠470,00
    0元，原告向被告定期催告後債務視為到期，被告即應於111
    年6月5日返還借款及法定利息，並聲明：被告應給付原告47
    0,000元，及自111年6月6日起至清償日止，按週年利率5%計
    算之利息。
三、被告則以：原告主張之匯款470,000元是原告與被告舅舅進
    行土地交易後償還之款項，而非借款。又原告所提之訊息紀
    錄是原告常常跟被告出去喝酒時所積欠之款項。另原告確實
    曾匯款470,000元予被告，然匯款原因非如原告主張為兩造
    之借貸關係等語。並聲明：㈠原告之訴駁回；㈡如受不利之判
    決，願供擔保請准宣告免為假執行。
四、得心證之理由：
  ㈠按稱消費借貸者，謂當事人一方移轉金錢或其他代替物之所
    有權於他方，而約定他方以種類、品質、數量相同之物返還
    之契約；民法第474條第1項定有明文。又依民事訴訟法第27
    7條規定，當事人主張有利於己之事實，就其事實有舉證之
    責任。而原告於起訴原因已有相當之證明，而被告於抗辯事
    實並無確實證明方法，僅以空言爭執者，當然認定其抗辯事
    實之非真正，而應為被告不利益之裁判（最高法院18年上字
    第1679號判例要旨參照）。
  ㈡經查，原告主張之事實，業據其提出與其所述相符之國泰世
    華商業銀行匯出匯款憑證及兩造間之LINE對話記錄為證（本
    院卷第9至13頁），經核屬實。被告雖以前揭情詞辯稱，然
    查：
　⒈兩造友人即證人林宣宏於本院審理時結證稱：「我認識原告1
    6年，認識被告10幾年，我們是朋友，原告固定會到戰略高
    手（網咖）玩，我會去那邊找他，我的生日是10月29日，我
    103年10月22日去找他，講到一半被告就來了，當天梁以（
    音）辰也在，我有聽到被告開口跟原告借款，比較特別是原
    告借別人錢都是整數，那天金額是470,000，所以我特別有
    印象，被告開口後原告說要看戶頭剩多少，剩470,000，因
    為被告急著要，所以當天就匯款了，剛好我要離開，我們就
    一起走，我們就一起到南京東路的國泰世華匯款，過程中我
    有聽到被告被老婆趕出來所以需要錢，這也不是被告第一次
    向原告借錢，之前我們一起去龍亨酒店（南京東路），被告
    也會在現場向原告以2、3萬元的金額借錢（現金），或由原
    告代墊，好幾次。」、「印象中沒有講利息，因為原告通常
    沒有收利息，還款時間沒有注意。」等語（本院卷第79頁）
    。
　⒉兩造LINE對話內容顯示：【原告：「阿丹（即被告）：我最
    近被錢追的很慘！你這個月底前可以幫我再還我一些錢嗎（
    盡量就好）？謝謝！」被告：「ok我二月初回國」原告：「
    阿丹：請務必回覆我，可以還我錢嗎？」被告：「新年快樂
    ！仁根我有一筆三十萬款項快進來了，進來馬上匯入。」原
    告：「阿丹：可以先還我一些錢嗎？我真的有急需要用到錢
    ！謝謝！」被告：「我整理一下金額然後跟你說~抱歉」】
    等語（本院卷第11至13頁）。由證人林宣宏之證詞、兩造LI
    NE對話內容及國泰世華商業銀行匯出匯款憑證（本院卷第79
    頁、第11至13頁、第9頁）可知，兩造確實成立借貸契約，
    原告亦曾於103年10月22日匯款予被告，足證兩造間關於本
    件之資金流向確實為借貸關係，非如被告抗辯係因原告與被
    告舅舅進行土地交易後償還之款項，且本件原告已證明借貸
    之合意及借款之交付，兩造間有借貸關係存在，應可認定。
    被告空言否認，委無可採。
  ㈢次按遲延之債務，以支付金錢為標的者，債權人得請求依法
    定利率計算之遲延利息；應付利息之債務，其利率未經約定
    ，亦無法律可據者，週年利率為百分之5；給付無確定期限
    者，債務人於債權人得請求時，經其催告而未為給付，自受
    催告時起，負遲延責任。其經債權人起訴而送達訴狀，或依
    督促程序送達支付命令，或為其他相類之行為者，與催告有
    同一之效力，民法第233條第1項、第203條、第229條第2項
    分別定有明文。承上所述，兩造間借貸未書立字據，僅以口
    頭約定，並未曾定有清償期；復自證人林宣宏之證詞可知，
    兩造間之借貸未約定利息，從而，依上揭規定，原告依消費
    借貸法律關係給付無確定清償期限之借款470,000元，此為
    以支付金錢為標的，原告自得請求起訴狀繕本送達翌日，即
    被告111年5月6日（於111年5月5日送達被告，本院卷第19頁
    ）起至清償日止，按週年利率5%計算之利息，併予說明。
五、綜上，原告依消費借貸契約之關係，請求被告給付如主文第
    1項所示之金額及利息，為有理由，應予准許。逾此部分之
    主張，則無理由，應予駁回。
六、本件事證已臻明確，兩造其餘攻擊防禦方法，於本判決結果
    不生影響，爰不一一論述，併此敘明。
七、本判決原告勝訴部分係就民事訴訟法第427條訴訟適用簡易
    程序所為被告敗訴之判決，依同法第389條第1項第3款規定
    ，應依職權宣告假執行。為衡平之故，併依同法第392條第2
    項規定，依職權宣告被告如預供擔保，得免為假執行。
八、訴訟費用負擔之依據：民事訴訟法第79條。本件訴訟費用額
    確定為5,070元（第一審裁判費），由被告負擔。
中　　華　　民　　國　　111 　年　　12　　月　　20　　日
                  臺灣臺北地方法院新店簡易庭
                              法  官  張瑜鳳
以上正本係照原本作成。
對於本件判決如有不服，應於收受送達後20日內向本院提出上訴
書狀，上訴於本院合議庭，並按他造當事人之人數附具繕本。
如委任律師提起上訴者，應一併繳納上訴審裁判費。
中　　華　　民　　國　　111 　年　　12　　月　　20　　日
                              書記官  徐子芹